臺灣基隆地方法院刑事判決　　　　　　　　　　　　　九十一年度易緝字第一一號
　　公　訴　人　臺灣基隆地方法院檢察署檢察官
　　被　　　告　甲○○
右列被告因違反毒品危害防制條例案件，經檢察官聲請簡易判決處刑（八十九年度毒
偵字第二四六一號），及聲請併案審理（九十年度毒偵字第九○六號、九十一年度毒
偵字第四九七號），本院基隆簡易庭認不得簡易判決處刑，本院適用通常程序判決如
左：
    主  文
甲○○連續施用第貳級毒品，處有期徒刑柒月。
扣案之第貳級毒品安非他命毛重零點陸公克沒收銷燬。
 　 事　實
一、甲○○曾因二次施用第二級毒品安非他命案件，經裁定送觀察、勒戒後，均認無
    繼續施用毒品之傾向，由臺灣基隆地方法院檢察署檢察官分別於民國八十七年七
    月十五日、八十八年七月十九日，以八十七年度偵字第二七二○號、八十八年度
    偵字第二○九六號（起訴書誤載為八十八年度偵字第二○六九號）為不起訴處分
    確定。嗣甲○○復基於概括之犯意，於八十八年八月五日二十時許及同年十月六
    日二十時許之前九十六小時內之某時，同年十一月十三日前九十六小時內，連續
    施用第二級毒品安非他命多次，經臺灣基隆地方法院裁定令入戒治處所施以強制
    戒治，並經臺灣基隆地方法院檢察署檢察官以八十八年度毒偵字第一五二號、第
    六二三號聲請簡易判決處刑，並經臺灣基隆地方法院基隆簡易庭於八十八年十二
    月十六日，以八十八年度基簡字第九二○號判處有期徒刑五月，如易科罰金以三
    百佰元折算一日，臺灣基隆地方法院管轄之第二審合議庭於八十九年五月三十一
    日上訴駁回，於八十九年七月十四日確定（尚未執行，起訴書漏載此部分前科）
    。詎甲○○竟不知悔悟，復基於概括之犯意，自八十九年十一月十日起（起訴書
    記載為於八十九年十一月十三日採尿前之四十八小時內某時）至九十一年五月八
    日上午九時許止，先後多次（起訴書記載為一次）在其基隆市○○區○○街五十
    之三號住處、基隆市○○○路一一八巷十五弄十三之三號四樓等處（起訴書誤載
    為在不詳地點）施用第二級毒品安非他命，約三、四個月施用一次，嗣為臺灣基
    隆地方法院檢察署觀護人室於八十九年十一月十三日採集被告尿液檢驗後查獲。
    又於九十年四月二十日二十二時三十分許為警在基隆市○○路查獲遭通緝之甲○
    ○採尿檢驗後查獲。再於九十一年五月九日凌晨○時五十分許，為警持搜索票在
    基隆市○○○路一一八巷十五弄十三之三號四樓查到甲○○採尿檢驗後查獲，並
    扣得其所有之第二級毒品安非他命毛重○點六公克。
二、案經臺灣基隆地方法院檢察署觀護人室報告臺灣基隆地方法院檢察署檢察官聲請
    簡易判決處刑。並經基隆市警察局第一分局報告臺灣基隆地方法院檢察署檢察官
    聲請併案審理；又經基隆市警察局第二分局報告臺灣基隆地方法院檢察署檢察官
    聲請併案審理。
　　理　由
一、程序部分：按檢察官聲請以簡易判決處刑之案件，經法院認為有刑事訴訟法第四
    百五十一條之一第四項但書之情形者，應適用通常程序審判之，同法第四百五十
    二條著有規定，本院基隆簡易庭認本件不得簡易判決處刑，本院適用通常程序審
    判之，合先敘明。
二、右揭事實，業據被告甲○○於本院審理時供承不諱，被告於八十九年十一月十三
    日、九十年四月二十日二十二時三十分許、九十一年五月九日凌晨○時五十分許
    經臺灣基隆地方法院檢察署觀護人室通知、警員、警員查獲三次採其尿液送請檢
    驗結果，其尿液均呈甲基安非他命陽性反應，有台灣尖端先進生技醫藥股份有限
    公司濫用藥物檢驗中心八十九年十一月二十日濫用藥物尿液檢測報告、法務部調
    查局九十年三月九日（九十）陸（一）字第九○○一○一○八號檢驗通知書（以
    上為第一次採尿之檢驗）、基隆市衛生局基衛檢字第○四六五八號、第○六一五
    七號檢驗成績書各一紙在卷可稽，並有第二級毒品安非他命毛重○點六公克扣案
    為證。又被告曾因二次施用第二級毒品安非他命案件，經裁定送觀察、勒戒後，
    均認無繼續施用毒品之傾向，由臺灣基隆地方法院檢察署檢察官分別於八十七年
    七月十五日、八十八年七月十九日，以八十七年度偵字第二七二○號、八十八年
    度偵字第二○九六號為不起訴處分確定；嗣被告復基於概括之犯意，於八十八年
    八月五日二十時許及同年十月六日二十時許之前九十六小時內之某時，同年十一
    月十三日前九十六小時內，連續施用第二級毒品安非他命多次，經臺灣基隆地方
    法院裁定令入戒治處所施以強制戒治，並經臺灣基隆地方法院檢察署檢察官以八
    十八年度毒偵字第一五二號、第六二三號聲請簡易判決處刑，並經臺灣基隆地方
    法院基隆簡易庭於八十八年十二月十六日，以八十八年度基簡字第九二○號判處
    有期徒刑五月，如易科罰金以三百佰元折算一日，臺灣基隆地方法院於管轄之第
    二審合議庭於八十九年五月三十一日上訴駁回，於八十九年七月十四日確定等情
    ，且有上開二份不起訴處分書、聲請簡易判決處刑書、刑事簡易判決書、刑事判
    決書、臺灣高等法院被告全國前案紀錄表及臺灣基隆地方法院檢察署刑案資料查
    註紀錄表等附卷可按，被告為三犯以上施用毒品罪，事證明確，被告犯行堪以認
    定，應依法論科。
二、核被告所為，係犯毒品危害防制條例第十條第二項之施用第二級毒品罪。其持有
    第二級毒品安非他命係供施用，持有之低度行為應為施用之高度行為所吸收，不
    另論罪。被告先後多次施用第二級毒品犯行，時間緊接，犯罪構成要件相同，顯
    係出於概括犯意為之，為連續犯，依刑法第五十六條規定，以一罪論，並加重其
    刑。起訴書就被告於八十九年十一月十三日採尿前之四十八小時內某時施用第二
    級毒品安非他命之外之其餘施用第二級毒品安非他命事實，漏未記載，惟該其餘
    之部分與起訴部分有連續犯裁判上一罪之關係，為起訴效力所及，本院得併予審
    理，在此敘明。爰審酌被告甫因施用毒品案件，經二次觀察、勒戒，再經本院判
    處有期徒刑五月，仍不知悔改，復犯本件施用毒品案件，並經三次查獲，及犯罪
    後於本院審理時坦承犯行，犯後態度良好等一切情狀，量處如主文所示之刑，以
    示懲儆。
三、扣案之第二級毒品安非他命毛重○點六公克，為查獲之毒品，應依毒品危害防制
    條例第十八條第一項前段之規定宣告沒收銷燬。
據上論斷，應依刑事訴訟法第四百五十二條、第二百九十九條第一項前段，毒品危害
防制條例第十條第二項、第二十條第三項前段、第十八條第一項前段，刑法第十一條
、第五十六條，判決如主文。
本案經檢察官林明志到庭執行職務。
中　　　華　　　民　　　國　　九十一　　年　　　七　　　月　　　三　　　日
                                    台灣基隆地方法院刑事第二庭
                                        法  官  鄭  景  文
右正本證明與原本無異。
對於本件判決如有不服，應於收受送達後十日內，向本院提出上訴書狀，上訴於臺灣
高等法院，並按他造當事人之人數附具繕本。
                                        書記官  施  鴻  均
中　　　華　　　民　　　國　　九十一　　年　　　七　　　月　　　三　　　日
附論罪科刑依據之法條：
毒品危害防制條例第十條：
施用第一級毒品者，處六月以上五年以下有期徒刑。
施用第二級毒品者，處三年以下有期徒刑。
